臺灣高等法院刑事判決　　　　　　　　95年度上訴字第4171號
上　訴　人
即　被　告　甲○○
　　　　　　　　　　（現另案於臺灣桃園監獄執行中）
指定辯護人　本院公設辯護人王永炫
上列上訴人因違反槍砲彈藥刀械管制條例案件，不服臺灣桃園地
方法院九十五年度訴字第六一九號，中華民國九十五年十月二日
第一審判決（起訴案號：臺灣桃園地方法院檢察署九十五年度偵
緝字第一五七號；移送併辦案號：同署九十五年度偵字第三六六
三號），提起上訴，本院判決如下：
    主  文
原判決撤銷。
甲○○連續未經許可，持有可發射子彈具有殺傷力之改造槍枝，
累犯，處有期徒刑陸年，併科罰金新臺幣參拾萬元，罰金如易服
勞役，以新台幣參仟元折算壹日。扣案如附表所示編號一至四之
槍枝，編號七試射所餘具殺傷力之子彈陸顆均沒收。
    事  實
一、甲○○於民國八十四年間，因違反槍砲彈藥刀械管制條例案
    件，經臺灣臺中地方法院判處有期徒刑八月，上訴後，經臺
    灣高等法院臺中分院撤銷原判決，改判處有期徒刑一年確定
    ，並於八十七年八月十五日縮刑期滿執行完畢。詎仍不知悔
    改，明知可發射子彈具有殺傷力之改造手槍及具有殺傷力之
    子彈，均係屬於槍砲彈藥刀械管制條例所管制之槍、彈，未
    經主管機關許可不得持有，竟基於持有槍枝、子彈之概括犯
    意，連續於下述時間，在台中市○○路之「第一廣場」內之
    某模型玩具店內，向同一年籍姓名不詳綽號「小美」之成年
    女子，先後同時購買槍、彈而未經許可持有之：
　(一)、於九十一年一月底，在台中市○○路之「第一廣場」內之
      某模型玩具店內，向綽號「小美」之成年女子，以新台幣
      （下同）二萬五千元之價錢，購得如附表編號四、七所示
      之槍枝、子彈，未經許可持有之，迄至九十五年一月二十
      四日下午三時三十分許，在桃園縣平鎮市○○街二八二巷
      三十一號對面停車場，因通緝而為警逮捕，於其身上搜得
      如附表編號四、七所示之槍枝及子彈。
　(二)、九十二年六、七月間，在台中市○○路「第一廣場」內上
      開同一模型玩具店，向綽號「小美」之成年女子，以五萬
      三千元之價錢，購得如附表編號二、三、六號所示之槍枝
      及子彈，未經許可持有之，迄至九十四年九月十七日凌晨
      三時許，駕駛其所有車牌號碼ＮＷ─五二五六號之自小客
      車（當時懸掛其友人女兒所有三四九Ｏ─ＭＶ號碼之車牌
      ），行經桃園縣觀音鄉○○路與工業七路口，為警查獲，
      並扣得如附表編號二、三、六號所示之槍枝及子彈。
　(三)、於九十四年一月間，在台中市「第一廣場」內上開同一模
      型槍玩具店內，向綽號「小美」之成年女子，以四萬五千
      元之價錢，購得如附表編號一、五所示之槍枝及子彈，未
      經許可持有之，迄至於九十四年六月二十九日凌晨四時十
      五分許，在桃園縣平鎮市○○路七十號之「愛莉園汽車旅
      館」二Ｏ二號房，為警實施臨檢時查獲，並扣得附表編號
      一、五號所示之槍枝及子彈。
二、案經桃園縣政府警察局及所屬大園分局分別移送、報請臺灣
    桃園地方法院檢察署檢察官偵查起訴暨桃園縣政府警察局移
    送臺灣桃園地方法院檢察署檢察官移送併辦。
    理  由
壹、程序事項
一、「內政部警政署刑事警察局九十四年八月二日刑鑑字第Ｚ0
    00000000號、九十四年九月二十九日刑鑑字第Ｚ0
    00000000號、九十五年三月二十二日刑鑑字第Ｚ0
    00000000號槍彈鑑定書」（偵字第二三六四號偵查
    卷第六十一至六十三之一頁、偵字第二二五六偵查卷第十六
    至二十頁、原審卷第六十七至七十頁），「內政部警政署刑
    事警察局九十五年八月九日刑鑑字第Ｚ000000000
    號函」（原審卷第一六三至一六四頁），均屬於刑事訴訟法
    第二百零六條之鑑定報告，依刑事訴訟法第一百五十九條第
    一項之除外規定（該條立法理由參照），得作為證據。
二、按：刑事訴訟法第一百五十九條之五明定：「被告以外之人
    於審判外之陳述，雖不符前四條之規定，而經當事人於審判
    程序同意作為證據，法院審酌該言詞陳述或書面陳述作成時
    之情況，認為適當者，亦得為證據。」、「當事人、代理人
    或辯護人於法院調查證據時，知有第一百五十九條第一項不
    得為證據之情形，而未於言詞辯論終結前聲明異議者，視為
    有前項之同意。」，其立法理由在於傳聞證據未經當事人之
    反對詰問予以核實，乃排斥其證據能力。惟當事人如放棄對
    原供述人之反對詰問權，於審判程序表示同意該等傳聞證據
    可作為證據，此時，法院除認該傳聞證據欠缺適當性外，自
    可承認其證據能力。又當事人、代理人或辯護人於調查證據
    時，知有刑事訴訟法第一百五十九條第一項不得為證據之情
    形，卻表示「對於證據調查無異議」、「沒有意見」等意思
    ，而未於言詞辯論終結前聲明異議者，應視為已有將該等傳
    聞證據採為證據之同意。最高法院九十三年度台上字第三五
    三三號、九十四年度台上字第二九七六號判決亦採同一見解
    。經查：本案被告及辯護人於本院準備程序期日、審判期日
    ，對於現場臨檢紀錄表、搜索、扣押筆錄、扣押物品目錄表
    、現場勘察初步報告表等等，表示對證據能力不爭執（本院
    卷第六十六頁反面、第七十七頁反面），復於審判期日就本
    院一一提示之證據於言詞辯論終結前，均未就所調查之證據
    主張有刑事訴訟法第一百五十九條第一項不得為證據之情形
    ，本院審酌該書面陳述作成時之情況，並無不法之情事，認
    為適當，是參照上開說明要旨，上開書面陳述證據，均有證
    據能力，合先敘明。
三、照片十八幀、五幀、十幀，均係照相機所拍攝，且與本案犯
    罪事實均有自然之關聯性，經查並無不得作為證據之事由，
    依法自得作為證據。
四、被告之警詢筆錄、偵訊筆錄均有證據能力
    按被告之自白，非出於強暴、脅迫、利誘、詐欺、疲勞訊問
    、違法羈押或其他不正之方法，且與事實相符者，得為證據
    。被告陳述其自白係出於不正之方法者，應先於其他事證而
    為調查。該自白如係經檢察官提出者，法院應命檢察官就自
    白之出於自由意志，指出證明之方法。刑事訴訟法第一百五
    十六條第一項、第三項分別定有明文。經查：被告、指定辯
    護人於原審及本院之準備程序、審判期日對於其於警詢時及
    偵查中檢察官之訊問筆錄之證據能力均不爭執，本院亦查無
    其他積極證據足認上開自白筆錄有出於非任意性或非真實性
    之情事，核與刑事訴訟法第一百五十六條第一項之規定相符
    ，是以上開被告之警詢筆錄與偵訊筆錄，自得為證據。
貳、實體事項
一、訊據被告甲○○堅決否認有何檢察官起訴書指之「未經許可
    製造具有殺傷力之改造模型槍罪」、「未經許可製造可發射
    子彈具有殺傷力之改造手槍罪」、「未經許可製造子彈罪」
    等行為，惟被告及原審辯護人對於連續持有上開槍、彈之犯
    行，則迭於原審受命法官行準備程序時坦承不諱（原審卷第
    二十八、四十七頁），另於本院改辯稱：扣案槍彈是伊於九
    十一年間非法製造槍彈之案件留下來的槍彈，伊原先放置於
    台中，嗣因怕被債主碰到，才會將台中之槍彈拿出來備用防
    身，扣案槍彈與九十一年間查獲之案件為同一案件，希望能
    合併處理；本件以查獲時來計算，並無累犯之問題云云。惟
    查：
  (一)、被告於九十四年六月二十九警詢時自白：「該槍、彈於九
      十四年一月間，在台中市第一廣場三樓不詳地址之某家模
      型槍玩具店，以四萬五千元之價錢，購得附表編號一、五
      所示具殺傷力之槍枝及子彈，未經許可持有，迄至於九十
      四年六月二十九日凌晨四時十五分許，在桃園縣平鎮市○
      ○路七十號之『愛莉園汽車旅館』二Ｏ二號房，為警實施
      臨檢時查獲」等語（九十四年度偵字第一二三六四號偵查
      卷第十一頁至十三頁），於檢察官訊問時並自白：「今年
      十月我在台中買的，怕上來桃園會遇到債主，想要用來防
      身。」等語（同上偵查卷第四十四頁），並有「現場臨檢
      紀錄表」、搜索、扣押筆錄、扣押物品目錄表、照片十八
      幀在卷（同上偵查卷第十九頁至三十三頁）可稽，扣案槍
      彈經檢察官送請內政部警政署刑事警察局鑑定，認為「手
      槍一支（槍枝管制編號0000000000號），認係
      由仿ＢＥＲＥＴＴＡ廠半自動手槍製造之玩具手槍槍身組
      合土造金屬槍管及土造金屬滑套改造而成之改造手槍，機
      械性能良好，可供擊發適用子彈使用，認具殺傷力。送鑑
      子彈十一顆中，均經實際試射，其中口徑九mm制式子彈十
      顆，有八顆均可擊發，認均有殺傷力，餘二顆均無法擊發
      ，不具殺傷力。另一顆，認係土造子彈，直徑八‧五mm之
      金屬彈頭，可擊發，認具殺傷力。」有該局九十四年八月
      二日刑鑑字第Ｚ000000000號槍彈鑑定書及照片
      在卷（同上偵查卷第六十一頁至六十三之一頁）可證，互
      核相符，足徵被告之自白與事實相符，自得作為判斷之依
      據。被告嗣於九十五年一月二十五日偵查中檢察官訊問時
      ，將上開「九十四年一月」之時間，改稱「九十一年開始
      就在買」云云，顯係事後卸責之詞，不足採信。
　(二)、被告於九十四年九月十七日警詢時自白：「九十二年六、
      七月間，在台中市○○路第一廣場某店，以五萬三千元之
      價錢，購入附表編號二、三、六號所示之具殺傷力之槍枝
      及子彈，未經許可持有，迄至九十四年九月十七日凌晨三
      時許，駕駛其所有車牌號碼ＮＷ─五二五六號之自小客車
      （當時懸掛其友人女兒之號碼三四九Ｏ─ＭＶ車牌），行
      經桃園縣觀音鄉○○路與工業七路口，為警攔查獲」等語
      （見九十四年度偵字第二一五二三號偵查卷第二十五頁至
      十三頁），於檢察官訊問時並自白：「九十二年六、七月
      ，在台中市○○路第一廣場內的模型玩具店以一把二萬五
      千元買二把槍，子彈一顆三百元，買來防身。」等語（核
      退字第二二五六號偵查卷第五至六頁），並有「現場勘察
      初步報告表」、照片五幀在卷（偵字第二一五二三號偵查
      卷第三十一頁至三十四頁）可稽，扣案槍彈經檢察官送請
      內政部警政署刑事警察局鑑定，認為「手槍一支（槍枝管
      制編號0000000000號），認係由義大利VALTRO
      MOD.85 COMBAT 型口徑九MM金屬模型槍換裝土造金屬槍管
      而成之改造手槍，機械性能良好，可供擊發適用之子彈，
      認具殺傷力。手槍一支（槍枝管制編號00000000
      00號），認係由仿WALTHER廠PPK/S型半自動手槍製造之
      玩具手槍換裝土造金屬槍管而成之改造手槍，認仍可擊發
      適用子彈使用，認具殺傷力。送鑑子彈十一顆中，其中五
      顆，認係由土造金屬彈殼加裝直徑八‧ＯMM金屬彈頭而成
      之土造子彈，經取樣二顆試射結果，均無法擊發，認均不
      具殺傷力。另五顆，認係由土造金屬彈殼加裝直徑九‧Ｏ
      MM金屬彈頭而成之土造子彈，經取樣二顆試射結果，其中
      一顆可擊發，認具殺傷力。另一顆，雖可擊發，惟其發射
      動能甚微，認不具殺傷力。」有該局九十四年九月二十九
      日刑鑑字第Ｚ000000000號槍彈鑑定書及照片在
      卷（同上核退字第二二五六號偵查卷第十六頁至二十頁）
      可證，並經原審再度將本件扣案未試射之子彈送請該鑑定
      ，經鑑定結果，認為「加裝直徑八‧ＯMM金屬彈頭而成之
      土造子彈三顆，均經實際試射結果，均無法擊發，認均不
      具殺傷力。加裝直徑九‧ＯMM金屬彈頭而成之子彈三顆，
      均經實際試射結果，均可擊發，認均具殺傷力。」，有該
      局九十五年八月九日刑鑑字第Ｚ000000000號函
      及照片在卷（原審卷第一六三至一六四頁）可佐，互核相
      符，足徵被告之自白與事實相符，自得作為判斷之依據。
      被告嗣於九十五年一月二十五日偵查中檢察官訊問時，將
      上開「九十二年六、七月」之時間，改稱「九十一年開始
      就在買」云云，顯係事後卸責之詞，不足採信。
  (三)、被告於九十五年一月二十五日警詢時自白：「於九十一年
      一月間，在台中市第一廣場前向一名年籍資料不詳綽號小
      美的女子，以二萬五千元之價錢，購得附表編號四、七所
      示具有殺傷力之槍枝、子彈及改造槍管等物，未經許可持
      有之，迄至九十五年一月二十四日下午三時三十分許，在
      桃園縣平鎮市○○街二八二巷三十一號對面停車場，因通
      緝而為警逮捕」等語（見九十五年度偵字第三六六三號偵
      查卷第九頁至十二頁），於檢察官訊問時並自白：「九十
      二年六、七月，在台中市○○路第一廣場內的模型玩具店
      以一把二萬五千元買二把槍，子彈一顆三百元，買來防身
      。」等語（核退字第二二五六號偵查卷第五至六頁），並
      有搜索、扣押筆錄、扣押物品目錄表、照片十幀在卷（同
      上偵查卷第十七頁至二十五頁）可稽，扣案槍彈經檢察官
      送請內政部警政署刑事警察局鑑定，認為「送鑑銀色改造
      手槍一支（槍枝管制編號0000000000號），認
      係仿VALTROMOD.85 COMBAT 型口徑九MM金屬模型槍枝，車
      通金屬槍管內阻鐵、加裝金屬襯管而成之改造手槍，機械
      性能良好，可供擊發適用子彈，認具殺傷力。送鑑子彈十
      一顆中，其中六顆，認均係具直徑七‧九四MM金屬彈頭之
      土造子彈，經取樣二顆試射結果，可擊發，認具殺傷力。
      另一顆，認係具子彈外型之實心金屬物，不具底火及火藥
      ，認不具殺傷力。另四顆，認均係具直徑八‧九二MM金屬
      彈頭之土造子彈，經取樣二顆試射結果，可擊發，認具殺
      傷力。」有該局九十五年三月二十二日刑鑑字第Ｚ000
      000000號槍彈鑑定書及照片在卷（同上偵查卷第二
      九頁至三十二頁）可證，互核相符，足徵被告之自白與事
      實相符，自得作為判斷之依據。
  (四)、被告抗辯：本件扣案槍彈是伊於九十一年間非法製造槍彈
      之案件留下來的槍彈，伊原先放置於台中，嗣因怕被債主
      碰到，才會將台中之槍彈拿出來備用防身，扣案槍彈與九
      十一年間查獲之案件為同一案件，希望能合併處理云云。
      惟查：「被告甲○○基於製造具有殺傷力之改造槍枝、子
      彈之概括犯意，先於九十年八、九月間至九十一年一月間
      ，陸續向不詳姓名之人購入可供製造槍枝、子彈使用之如
      附表肆所示之改造工具，及持有槍砲之主要組成零件與其
      所有可供製造槍枝之半成品、可供製造子彈等物，未經許
      可，自九十年十二月底某日起至九十一年一月間某日止，
      在桃園縣楊梅鎮○○路○段二五六巷二十號住處，使用其
      其購入所有之上開工具等物，以其在不詳時地所購入原不
      具殺傷力之玩具槍枝，及本不具殺傷力之附表壹編號七之
      子彈三十四顆，先後多次以車床製造槍管，裝置到玩具槍
      枝上，及用車床車鋼材作彈頭，再用工業用釘槍火藥填製
      成子彈之方式，同時製造完成具有殺傷力之改造槍枝、具
      有殺傷力之子彈三十顆等等犯行，業經本院九十三年度上
      訴字第一三Ｏ三號判決在案（上訴第三審中），固有判決
      書在卷可佐，惟查上開判決所認定的事實係被告甲○○非
      法製造槍彈，與本件被告甲○○自承「非法持有槍彈之犯
      行」並不相同，且被告自原審至本院均堅決否認有製造槍
      彈之犯行，況有前案查獲之「後」，被告始非法持有槍彈
      之犯行（如事實欄一(二)、(三)之事實），益徵本件被告非法
      持有槍彈之犯行與前揭九十三年度上訴字第一三Ｏ三號判
      決所認被告甲○○非法製造槍彈之犯行，並無裁判上一罪
      之關係至明，是以被告上開抗辯，於法無據，自不足採。
  (五)、被告抗辯本件並無累犯之問題云云，惟查：「受有期徒刑
      之執行完畢，或受無期徒刑或有期徒刑一部之執行而赦免
      後，再犯裁判上一罪之連續犯時，是否構成累犯，應以最
      初行為之犯罪時作為計算累犯成立與否之標準，至其犯罪
      行為終了於何時，則非所問。」最高法院九十三年度台非
      字第二七三號判決採同一見解。被告甲○○於八十四年間
      ，因違反槍砲彈藥刀械管制條例案件，經臺灣臺中地方法
      院判處有期徒刑八月，上訴後，經臺灣高等法院臺中分院
      撤銷原判決，改判處有期徒刑一年確定，並於八十七年八
      月十五日縮刑期滿執行完畢之事實，有本院被告全國全案
      紀錄表在卷可佐。被告甲○○自「九十一年一月間」起即
      持有附表編號一、五所示之槍、彈，因持有行為性質上屬
      犯罪行為之繼續，被告雖於九十四年六月二十九日始為警
      查獲，然就持有時起往前回溯至八十七年八月十五日，仍
      未逾五年，揆諸前揭，被告上開犯行仍應構成累犯，被告
      抗辯並無累犯，顯有誤會，自難採信。
  (六)、綜上所述，本件事證明確，被告甲○○非法持有槍彈之犯
      行，堪以認定，應依法論科。
二、被告甲○○並無非法製造槍、彈之犯行
  (一)、公訴意旨略以：被告甲○○未經主管機關許可，與某真實
      年籍姓名不詳綽號「小美」之成年女子，共同基於製造具
      有殺傷力之改造模型槍之犯意，並基於製造可供發射子彈
      具殺傷力之改造手槍、子彈之概括犯意，自民國九十二年
      至九十三年間不詳時日，在臺中市○○路之「第一廣場」
      之某玩具店內，以二萬五千元至四萬五千元不等之價格，
      委由「小美」將其所購得之模型槍、玩具手槍改造成如附
      表編號一、二、三、五、六所示之槍、彈，因認被告係犯
      九十年十一月十四日修正公布之槍砲彈藥刀械管制條例第
      十條第一項之未經許可，製造具殺傷力之改造模型槍罪、
      第十一條第一項之未經許可，製造可發射子彈具有殺傷力
      之改造手槍罪、同條例第十二條第一項之未經許可，製造
      子彈罪罪嫌云云。
  (二)、公訴意旨認被告甲○○犯有上開罪嫌，無非係以：被告在
      警詢、偵查中供稱附表所列之槍、彈原係以在臺中第一廣
      場附近玩具槍店所購買之槍、彈，再另付報酬委由該店綽
      號「小美」之人改造而得云云為其主要論據。
  (三)、經查：
  １、被告於原審辯稱：伊係依「小美」所提供之型錄選購，並
      非提供規格委由「小美」製造，警詢、偵查當時所述係辭
      不達意等語，是以被告上開警詢或偵查中之陳述是否屬實
      ，不無疑問。
  ２、此外，檢察官亦未提出「小美」其人之年資以證共同製造
    　之事實，本院就此等部分均查無其他積極證據可資證明被
      告確與「小美」有共同製造槍彈之犯意聯絡及行為分擔，
      根據「罪證有疑，利於被告」之證據法則，即不得遽為不
      利被告之認定。
  ３、依刑事訴訟法第一百五十六條第二項規定，被告雖經自白
      ，仍應調查其他必要證據，以察其是否與事實相符。立法
      之目的乃在期以補強證據擔保被告自白之真實性；亦即以
      補強證據之存在，藉以限制自白在證據上之價值。至所謂
      補強證據，係指除該項自白本身以外，其他足資證明自白
      之犯罪事實確具有相當程度真實性之證據而言；雖其所補
      強者，非以事實之全部為必要，但亦須因補強證據與被告
      自白之相互利用，而足使犯罪事實獲得確信者，始足當之
      。本件檢察官除提出被告於警詢及偵查中之供述外，並未
      提出其他足以證明被告製造模型槍、改造手槍及子彈之補
      強證據，是以縱認被告於警詢及偵查中自白製造槍、彈，
      亦無其他補強證據可供互為補強，而足認與事實相符，依
      刑事訴訟法第一百五十六條第二項意旨，尚難遽論被告有
      何製造模型槍、改造手槍及子彈之行為。
  ４、另按「連續犯實施中如法律有變更，其一部觸犯舊法，一
      部涉及新法時，應依最後行為時之新法處斷，並無行為後
      法律變更須比較新舊法適用之問題。」最高法院九十三年
      度台非字第二七三號判決採同一見解。另「行為後法律有
      變更者，應依刑法第二條第一項從新從輕原則予以比較適
      用，係指被告之行為完成或終止後，不論變更修正前之刑
      罰法律，或修正後至法院裁判時之法律，均構成犯罪而應
      科以刑罰者而言；倘繼續犯之部分行為，已在新法公布施
      行並生效之後，即非屬於行為後法律有變更，自無刑法第
      二條第一項之適用，應逕行依裁判時之新法處罰。」最高
      法院九十年度台上字第六二三七號判決採同一見解。經查
      被告甲○○於「九十一年一月底」、「九十二年六、七月
      間」、「九十四年一月間」先後連續持有如附表所示之槍
      彈行為後，分別於「九十五年一月二十四日」、「九十四
      年九月十七日」、「九十四年六月二十九日」為警查獲，
      而被告行為後，槍砲彈藥刀械管制條例業於九十四年一月
      二十六日公布修正，並自九十四年一月二十八日日生效施
      行，原條例第八條與第十條、第十一條合併修正移列為修
      正條文第八條，原條例第十、十一條刪除，並將未經許可
      ，製造、持有第四條第一項第一款所定其他可發射金屬或
      子彈具有殺傷力之各式槍砲等行為者，併列入第八條處罰
      。被告於槍砲彈藥刀械管制條例於九十四年一月二十八日
      修正施行前即已開始持有如附表編號一、二、三、五、六
      所示之槍、彈，並繼續其持有行為至本條例修正施行後始
      為警查獲，依上開說明，並非屬於行為後法律有變更，自
      無刑法第二條第一項之適用，應逕行依裁判時之新法處罰
      ，公訴意旨認為「比較新舊法結果，以修正前之舊法對於
      被告較為有利」，有所誤會，併此敘明。
三、法律適用
  (一)、核被告所為，均係違反槍砲彈藥刀械管制條例第八條第四
      項之未經許可，持有可發射子彈具有殺傷力之改造槍枝罪
      ；第十二條第四項之未經許可，持有具殺傷力之子彈罪。
      事實欄一(一)所載被告之犯行，雖未經檢察官記載於起訴書
      犯罪事實而未經起訴，惟與已經起訴並經論罪之部分（即
      事實欄一(二)、(三)所載部分）有連續犯裁判上一罪之關係，
      為起訴效力所及，並經檢察官移送併辦理（臺灣桃園地方
      法院檢察署九十五年度偵字第三六六三號移送併辦意旨書
      ），本院自得合一審判。檢察官認被告就事實欄一(二)、(三)
      之事實，係另非法製造槍、彈犯行，尚有誤會，已如前述
      ，惟與非法持有槍、彈犯行屬於同一事實，在不影響事實
      同一性之下，本院自得變更起訴法條，且已踐行刑事訴訟
      法第九十五條之告知義務，尚不致對當事人產生突襲，附
      此敘明。
  (二)、按刑法業於九十四年二月二日修正公布，並於九十五年七
      月一日生效施行，關於新舊法之比較適用，自應依刑法第
      二條第一項「行為後法律有變更者，適用行為時之法律。
      但行為後之法律有利於行為人者，適用最有利於行為人之
      法律。」之規定，依從舊從輕原則適用法律；且比較時，
      應就罪刑有關之共犯、未遂犯、想像競合犯、牽連犯、連
      續犯、結合犯，以及累犯加重、自首減輕暨其他法定加減
      原因（如身分加減）與加減例等一切情形，綜其全部罪刑
      之結果而為比較（最高法院九十五年五月二十三日九十五
      年度第八次刑庭會議決議參照）。爰先就本件新舊法比較
      結果論述如下：
  １、刑法分則編各罪所定罰金之貨幣單位原為銀元，且依修正
      前刑法第三十三條第五款規定，罰金刑為一銀元以上，而
      有關罰金倍數之調整及銀元與新台幣之折算標準，則定有
      「罰金罰鍰提高標準條例」及「現行法規所定貨幣單位折
      算新台幣條例」，除罰金以一銀元折算三元新台幣外，並
      將七十二年六月二十六日以前修正之刑法部分條文罰金數
      額提高十倍，其後修正者則不再提高倍數，修正後刑法第
      三十三條第五款則將罰金刑提高為新台幣一千元以上，並
      以百元計算之，且因刑法第三十三條第五款所定罰金貨幣
      單位既已改為新台幣，刑法分則編各罪所定罰金之貨幣單
      位亦應配合修正為新台幣，且考量刑法修正施行後，不再
      適用「現行法規所定貨幣單位折算新台幣條例」，為使刑
      法分則編各罪所定罰金之最高數額與刑法修正前趨於一致
      ，爰增訂刑法施行法第一條之一規定，將刑法分則編各罪
      所定罰金之貨幣單位均改為新台幣，並將七十二年六月二
      十六日以前修正之刑法部分條文罰金數額提高為三十倍，
      其後修正者則提高為三倍。是刑法分則編各罪所定罰金刑
      之最高數額，於上開規定修正後仍屬一致，並無不同，但
      其罰金刑之最低數額，則比修正前提高，經比較上述新舊
      法，認適用被告行為後上開新法規定，對被告非較為有利
      ，而應適用修正前刑法第三十三條第五款之規定。
  ２、連續犯
      被告甲○○行為後，刑法第五十六條連續犯之規定，業於
      九十四年一月七日修正公布刪除，並於九十五年七月一日
      施行，則被告之犯行，因行為後新法業已刪除連續犯之規
      定，此刪除雖非犯罪構成要件之變更，但顯已影響行為人
      刑罰之法律效果，自屬法律有變更，依新法第二條第一項
      規定，比較新、舊法結果，仍應適用較有利於被告之行為
      時法律即舊法論以連續犯（最高法院九十五年第八次刑事
      庭會議決議參照）。
  ３、本件就上開有新舊法變更之比較與罪刑有關之一切情形，
      綜其全部結果而為比較後，應適用修正前刑法規定。
  (三)、下列事項，不生新舊法比較適用問題
      按「行為後刑法條文經修正，惟無有利、不利情形（如刑
      法第十五條、第三十條之文字修正，第五十五條但書、第
      五十九條實務見解之明文化、第二十六未遂犯得減輕其刑
      之規定移列第二十五等），新舊法處罰之輕重相同，即無
      比較適用之問題，非刑法第二條第一項所指之法律有變更
      ，即無刑法第二條第一項之適用，應依一般法律適用原則
      ，適用裁判時法。」最高法院九十五年十一月七日第二十
      一第二十一次刑事庭著有決議，另按：現行刑法第二條第
      一項明文規定：「行為後法律有變更者，適用行為時之法
      律。但行為後之法律有利於行為人者，適用最有利於行為
      人之法律。」惟此「法律變更」與法律修正之概念有別；
      所謂法律變更應係指因法律修正而「刑罰」有實質之更異
      而言（如修正後新舊法法定本刑輕重變更或犯罪構成要件
      寬嚴不同），始有依上開規定為準據法而比較適用新法或
      舊法之問題。如新舊法處罰之輕重仍然相同（例如僅形式
      上修正法律用語或條次移列），並無有利或不利之情形，
      即無適用上開規定為比較之餘地，自應依一般法律適用之
      原則，適用現行、有效之裁判時法論處。最高法院九十五
      年度台上字第七二四八號判決採同一見解。經查：
  １、本件被告甲○○同時、同地持有槍彈之行為，自應依一般
      法律適用原則，適用裁判時法，即刑法第五十五條之規定
      （原判決雖誤載應適用「修正前刑法」第五十五條之規定
      ，然因結果並無不同，其對判決不生影響）。
  ２、被告甲○○行為後，刑法第四十七條累犯規定雖經修正，
      然被告所犯上開之罪，不論依照修正前刑法第四十七條，
      或修正後刑法第四十七條第一項規定，均成立累犯，對其
      並無有利或不利之情形，自不生新舊法比較之問題，應逕
      依刑法第四十七條第一項之規定（最高法院九十五年度台
      上字第七二四一判決採同一見解），論以累犯，並加重其
      刑（原判決雖誤載應適用「修正前」該條之規定，然因結
      果並無不同，其對判決不生影響）。
  (四)、被告先後經警三次查獲，所開始持有之時間雖自九十一年
      至九十四年不等，惟為警查獲仍繼續持有之時間，分係九
      十四年六月、九月及九十五年一月間，查獲持有之時間緊
      接，所犯均係構成要件相同之罪名，顯係基於概括犯意反
      覆為之，均應依修正前刑法第五十六條連續犯之規定，均
      論以一罪。所犯連續持有具殺傷力之改造槍枝罪、連續持
      有具殺傷力之改造子彈罪，均係同時、同地、同一防身之
      目的而以同一持有行為而為，係一持有行為而犯二罪名，
      ，均為想像競合犯，均應從一罪名較重之「連續未經許可
      ，持有可發射子彈具有殺傷力之改造槍枝罪」處斷。
  (五)、被告有欄所載犯罪論罪科刑並執行完畢之事實，有本院被
      告全國全案紀錄表在卷可佐，其於有期徒刑執行完畢後再
      「故意」犯本件有期徒刑以上之罪，為累犯，應逕依刑法
      第四十七條第一項之規定，論以累犯，並加重其刑。被告
      自九十一年一月間起即持有附表編號一、五所示之槍、彈
      ，因持有行為性質上屬犯罪行為之繼續，被告雖於九十四
      年六月二十九日始為警查獲，然就持有時起往前回溯至八
      十七年八月十五日，仍未逾五年，故就此等犯行仍應構成
      累犯。
四、原判決以被告甲○○罪證明確，予以論科，固非無據，惟查
    ：
  (一)、按「法院不得就未經起訴之犯罪審判，其就起訴書所未記
      載之事實而得予以審判者，則以起訴效力所及之事實為限
      ，必須認定未經起訴書所載之事實成立犯罪，且與已起訴
      應論罪之事實具有單一性不可分之關係者，始得為之，此
      觀刑事訴訟第二百六十七條、第二百六十八條規定自明；
      而判決有此情形者，依同法第三百十條第一款、第七款之
      規定，應於理由內加以說明，否則即有判決不載理由之違
      法。」最高法院八十八年度台上字第二二Ｏ四號判決採同
      一見解。經查：就事實欄一(二)、(三)之事實，臺灣桃園地方
      法院檢察署檢察官以九十五年度偵緝字第一五七號起訴書
      將被告甲○○提起公訴，至於事實欄一(一)之事實，則未經
      記載於起訴書犯罪事實欄，應認為未經起訴，此部分事實
      嗣經臺灣桃園地方法院檢察署檢察官以「有連續犯裁判上
      一罪之關係」，以九十五年度偵字第三六六三號「移送併
      辦意旨書」移送原審合一審判，距原審竟誤此移送併辦部
      分為起訴事實（記載於起訴案號之內），未於判決理由欄
      內敘明法院得合一審判之理由，揆諸前揭說明，即有判決
      不備理由之違誤。
  (二)、按「檢察官就連續犯事實之一部起訴者，依刑事訴訟法第
      二百六十七條規定，其效力及於全部，係指起訴部分與未
      起訴部分均構成犯罪者而言；倘檢察官起訴之事實經法院
      審理結果，認為不成立犯罪時，即與未經起訴之其他事實
      ，無一部與全部之關係可言，未經起訴部分，依同法第二
      百六十八條規定，法院不得審判。」最高法院八十九年度
      台上字第五七九四號判決採同一見解。另按「按未受請求
      之事項予以判決者，其判決當然違背法令，刑事訴訟法第
      三百七十九條第十二款定有明文。又案件起訴後，檢察官
      就其認有裁判上一罪關係之事實函請併辦，此項公函非屬
      訴訟上之請求，目的僅在促使法院之注意，法院如果併同
      審判，固係審判不可分法則之適用所使然，如認不成立犯
      罪或無裁判上一罪關係，即應退回檢察官另行處理，自不
      能就函請併辦之事實為裁判。」經查：本件檢察官就事實
      欄一(二)、(三)之事實，起訴被告甲○○有犯「九十年十一月
      十四日修正公布之槍砲彈藥刀械管制條例第十條第一項之
      未經許可，製造具殺傷力之改造模型槍罪、第十一條第一
      項之未經許可，製造可發射子彈具有殺傷力之改造手槍罪
      、同條例第十二條第一項之未經許可，製造子彈罪罪嫌」
      ，惟原審審理結果，認為被告甲○○就此部分所為，並不
      構成「非法製造槍彈罪」（原判決書第八頁），既認為不
      成立犯罪時，即與未經起訴之其他事實（檢察官移送被告
      非法製造槍彈部分之事實而請求併辦），無一部與全部之
      關係可言，該未經起訴部分，依同法第二百六十八條規定
      ，法院不得審判。詎原判決對移送併辦之「非法製造槍彈
      」部分竟予以審判（原判決書第七頁倒數第十一行），並
      予以變更「起訴」法條（僅係移送併辦法條，原判決誤認
      為「起訴法條」）為「非法持有槍彈」之罪名（原判決書
      第十四頁第十五行），自有違不告不理之原則。
  (三)、原判決誤認如附表編號八至十之部分與「被告於九十一年
      一月底，以二萬五千元之代價購得如附表編號四、七之槍
      、彈」有想像競合犯之關係，亦有未合（詳如後述）。
五、上訴人即被告甲○○上訴意旨略以：本件查扣之槍彈係九十
    一年間前案所留下來的槍彈，且無累犯之適用云云，指摘原
    判決不當，惟查本件與九十一年間被告非法製造槍彈之案件
    ，並無裁判上一罪，且本件確實有累犯之適用，已如前述，
    是以被告提起本件上訴，為無理由，惟原判決既有前揭瑕疵
    ，而無可維持，自應由本院將原判決予以撤銷改判。爰審酌
    被告前曾已有持有槍、彈之犯行經判決確定，以及另因違反
    製造槍、彈罪經判決，於上訴期間，仍不知悔改，明知如附
    表所列之槍枝、子彈為違禁物，卻仍持有，多次為警查獲，
    其對於社會治安所潛藏之危害甚鉅之犯罪動機、目的；以及
    未有證據證明被告曾持該等槍、彈從事其他實害行為，僅係
    單純持有之犯罪手段，及所持有之子彈包括制式、改造，數
    量不少；被告於審判中坦承犯行之犯後態度等一切情狀，量
    處有期徒刑六年，併科罰金新台幣三十萬元。被告甲○○於
    犯罪時刑法第四十二條第二、三項規定：「易服勞役以（銀
    元）一元以上三元以下折算一日，但勞役期限不得逾六個月
    」、「罰金總額折算逾六個月之日數者，以罰金總額與六個
    月之日數比例折算」。而上訴人行為時易服勞役之折算標準
    ，業據修正前罰金罰鍰提高標準條例第二條前段規定，就其
    原定數額提高為一百倍折算一日，則本件被告行為時之易服
    勞役折算標準，應以銀元三百元折算一日，即新台幣九百元
    折算一日。惟民國九十五年七月一日修正公布施行之刑法第
    四十二條第三、五項規定：「易服勞役以新台幣一千元、二
    千元或三千元折算一日，但勞役期限不得逾一年」、「罰金
    總額折算逾一年之日數者，以罰金總額與一年之日數比例折
    算」。比較新舊法，修正後易服勞役之折算標準固較有利於
    上訴人，但其勞役期限，則以修正前之規定較有利於上訴人
    ，自應依刑法第二條第一項規定，適用最有利於行為人之法
    律。」最高法院九十六年度台上字第二七六號判決採同一見
    解。本件被告甲○○罰金部分，比較新舊法結果，修正後易
    服勞役之折算標準對於被告較為有利，則本件自應依刑法第
    二條第一項規定，適用修正後刑法之規定（最高法院九十五
    年度台上字第六四八七、七二四三號判決均採同一見解），
    以新台幣三千元折算一日，以資嚴懲。
六、沒收事項
    查扣案如附表所示之物，編號一至四之改造具殺傷力之槍枝
    共四支，均屬違禁物，應依刑法第三十八條第一項第一款之
    規定，宣告沒收之；編號五至七之改造及制式子彈共計三十
    一顆，經分別取樣試射共計二十五顆用罄部分，毋庸諭知沒
    收，其餘編號七尚存六顆，均具殺傷力，為被告所有供犯本
    罪之物，且屬違禁物，應諭知沒收。編號八之改造槍管一支
    ，編號九至十一之「彈殼一枚、置槍皮套一只、具子彈外型
    之實心金屬物」，另經本院退回檢察官另行偵查處理，故不
    另為沒收之諭知。
七、移送併辦部分應退回檢察官另行處理
  (一)、臺灣桃園地方法院檢察署檢察官九十五年度偵字第三六六
      三號移送併辦意旨書略以：「甲○○未經主管機關許可，
      與某真實年籍姓名不詳綽號『小美』之成年女子，共同基
      於製造可供發射子彈具有殺傷力之模型槍及子彈之犯意聯
      絡，於民國九十一年間某不詳時日，在臺中市○○路之「
      第一廣場」之某玩具店內，以二萬五千元至四萬五千元不
      等之價格，委由「小美」將其所購得之ＶＡＬＴＲＯ廠製
      ＭＯＤ。八五ＣＯＭＢＡＴ型之模型槍，改造成具殺傷力
      可發射子彈之模型槍一支，及改造子彈十顆，並持有上開
      槍彈，嗣於九十五年一月二十四日下午三時三十分許，在
      桃園縣平鎮市○○街二八二巷三十一號對面停車場，為警
      查獲，始悉上情，並扣得上開改造槍彈一批、改造槍管一
      支、空彈殼一枚等物。因認被告係犯九十年十一月十四日
      修正公布之槍砲彈藥刀械管制條例第十條第一項之未經許
      可，製造具殺傷力之改造模型槍罪、同條例第十二條第一
      項之未經許可，製造子彈罪罪嫌，因與九十五年度訴字第
      六一九號被告違反槍砲彈藥刀械管制條例案件有連續犯裁
      判上一罪之關係，請求併辦等語。
  (二)、按「檢察官就連續犯事實之一部起訴者，依刑事訴訟法第
      二百六十七條規定，其效力及於全部，係指起訴部分與未
      起訴部分均構成犯罪者而言；倘檢察官起訴之事實經法院
      審理結果，認為不成立犯罪時，即與未經起訴之其他事實
      ，無一部與全部之關係可言，未經起訴部分，依同法第二
      百六十八條規定，法院不得審判。」最高法院八十九年度
      台上字第五七九四號判決採同一見解。本件檢察官就事實
      欄一(二)、(三)之事實，起訴被告甲○○有犯「九十年十一月
      十四日修正公布之槍砲彈藥刀械管制條例第十條第一項之
      未經許可，製造具殺傷力之改造模型槍罪、第十一條第一
      項之未經許可，製造可發射子彈具有殺傷力之改造手槍罪
      、同條例第十二條第一項之未經許可，製造子彈罪罪嫌」
      ，惟原審審理結果，認為被告甲○○就此部分所為，並不
      構成「非法製造槍彈罪」，既認為不成立犯罪時，即與未
      經起訴之其他事實（即移送被告非法「製造」槍彈部分之
      事實），無一部與全部之關係可言，該未經起訴部分，依
      同法第二百六十八條規定，法院不得審判，應退回台灣桃
      園地方法院檢察署另行處理。
  (三)、況查如附表編號四、七之槍、彈，係被告為警逮捕時在「
      身上」當場查獲（被告稱「持有之目的在防身」），與如
      附表編號八至十一之物（即置槍皮套一只，及不具殺傷力
      之空彈殼一枚、槍枝主要零件之改造槍管一枝、具子彈外
      型之實心金屬物），係警察逮捕被告之後，嗣再前往被告
      「租屋處」查獲（查獲物無從作防身之用），二者查獲的
      地點、持有目的均有不同，無從認定為同時持有關係，此
      外，亦查無積極證據足以證明二者有同時持有之關係，自
      難認定係「同時」持有而有想像競合犯之關係，本院對附
      表編號八至十一之物（即置槍皮套一只，及不具殺傷力之
      空彈殼一枚、槍枝主要零件之改造槍管一枝、具子彈外型
      之實心金屬物），自不得合一審判，併此敘明。
據上論斷，應依刑事訴訟法第三百六十九條第一項前段、第三百
六十四條、第二百九十九條第一項前段，第三百條，槍砲彈藥刀
械管制條例第八條第四項、第十二條第四項、刑法第十一條前段
、第二條第一項、刑法第四十七條第一項、第五十五條前段、第
四十二條第二項、修正前刑法第五十六條、刑法第三十八條第一
項、第三項，判決如主文。
本案經檢察官黃東焄到庭執行職務。
中　　華　　民　　國　　96　　年　　2 　　月　　1 　　日
　　　　　　　　　刑事第一庭審判長法　官  蔡  長  溪
　　　　　　　　　　　　　　　　  法　官  陳  春  秋
　　　　　　　　　　　　　　　　  法　官  林  俊  益
以上正本證明與原本無異。
如不服本判決，應於收受送達後十日內向本院提出上訴書狀，其
未敘述上訴之理由者並得於提起上訴後十日內向本院補提理由書
。
                                  書記官  廖  月  女
中　　華　　民　　國　　96　　年　　2 　　月　　6 　　日
【附表】持有槍枝、槍管、子彈等物一覽表
┌──┬──────┬──┬──────────────┐
│編號│ 槍、彈種類 │數量│  鑑驗結果　                │
├──┼──────┼──┼──────────────┤
│ 一 │改造槍枝    │1支 │認係由仿BERETTA廠半自動手槍 │
│    │            │    │製造之玩具手槍，槍身組合土造│
│    │            │    │金屬槍管及土造金屬滑套改造而│
│    │            │    │成之改造手槍，機械性能良好，│
│    │            │    │可供擊發適用子彈使用，認具殺│
│    │            │    │傷力（槍枝管制編號：00000000│
│    │            │    │34號）。                    │
│    │            │    │                            │
│    │            │    │                            │
├──┼──────┼──┼──────────────┤
│ 二 │改造槍枝    │1支 │認係由義大利製VALTRO MOD.85 │
│    │            │    │COMBAT型口徑9MM金屬模型槍換 │
│    │            │    │裝土造金屬槍管程之改造手槍，│
│    │            │    │機械性能良好，可擊發適用之子│
│    │            │    │彈，認具殺傷力（槍枝管制編號│
│    │            │    │：0000000000號）。          │
│    │            │    │                            │
├──┼──────┼──┼──────────────┤
│ 三 │改造槍枝    │1支 │認係由仿WALTHER廠PPK/S型半自│
│    │            │    │動手槍製造之玩具手槍換裝土造│
│    │            │    │金屬槍管而成之改造手槍，雖送│
│    │            │    │鑑槍枝扳機無法正常復位，惟仍│
│    │            │    │可以外力方式輔助復位，認仍可│
│    │            │    │擊發適用子彈，認具殺傷力（槍│
│    │            │    │枝管制編號：0000000000號）。│
├──┼──────┼──┼──────────────┤
│ 四 │改造槍枝    │1支 │認係仿VALTRO廠製MOD.85COMBAT│
│    │            │    │ 型金屬模型槍製造之槍枝，車 │
│    │            │    │通金屬槍管內阻鐵、加裝金屬襯│
│    │            │    │管而成之改造手槍，機械性能良│
│    │            │    │好，可擊發適用之子彈，認具殺│
│    │            │    │傷力（槍枝管制編號：00000000│
│    │            │    │79號）。                    │
├──┼──────┼──┼──────────────┤
│ 五 │土造子彈及制│11顆│（1）土造子彈1顆，認係土造子│
│    │式子彈      │（全│     彈，具直徑約8.5mm之金屬│
│    │            │數試│     彈頭，經試射，可擊發， │
│    │            │射用│     認具殺傷力。           │
│    │            │罄）│（2）制式子彈10顆，認均係口 │
│    │            │    │     徑9mm制式子彈，經檢視彈│
│    │            │    │     底均具撞擊痕跡，均經實 │
│    │            │    │     際試射，其中8顆，均可擊│
│    │            │    │     發，認均具殺傷力，餘2顆│
│    │            │    │     ，均無法擊發，認均不具 │
│    │            │    │     殺傷力。               │
├──┼──────┼──┼──────────────┤
│ 六 │土造子彈    │10顆│（1）其中5顆，認均係由土造金│
│    │            │（全│     屬彈殼加裝直徑約8.0mm之│
│    │            │數試│     金屬彈頭而成之土造子彈 │
│    │            │射用│     ，均經實際試射，均無法 │
│    │            │罄）│     擊發，認均不具殺傷力。 │
│    │            │    │（2）其餘5顆，認均係由土造金│
│    │            │    │     屬彈殼加裝直徑約9.0mm之│
│    │            │    │     金屬彈頭而成之土造子彈 │
│    │            │    │     ，均經實際試射，其中4顆│
│    │            │    │     ，可擊發，認具殺傷力， │
│    │            │    │     另1 顆，雖可擊發，惟其 │
│    │            │    │     發射動能甚微，認不具殺 │
│    │            │    │     傷力。                 │
├──┼──────┼──┼──────────────┤
│ 七 │土造子彈    │10顆│（1）其中6顆，認均係具直徑約│
│    │            │（取│     7.94mm金屬彈頭之土造子 │
│    │            │樣4 │     彈，經採樣2顆試射，可擊│
│    │            │顆試│     發，認具殺傷力。       │
│    │            │射用│（2）其餘4顆，認均係具直徑約│
│    │            │罄，│     8.92mm金屬彈頭之土造子 │
│    │            │餘6 │     彈，經採樣2顆試射，其中│
│    │            │顆）│     4顆，可擊發，認具殺傷力│
│    │            │    │     。                     │
├──┼──────┼──┼──────────────┤
│ 八 │改造槍管    │1支 │                            │
├──┼──────┼──┼──────────────┤
│ 九 │空彈殼      │1枚 │                            │
├──┼──────┼──┼──────────────┤
│ 十 │置槍皮套    │1只 │                            │
├──┼──────┼──┼──────────────┤
│十一│實心金屬物  │1枚 │認係具子彈外型之實心金屬物，│
│    │            │    │不具底火及火藥，認不具殺傷力│
│    │            │    │。                          │
└──┴──────┴──┴──────────────┘
附錄：本案論罪科刑法條全文
槍砲彈藥刀械管制條例第8條
未經許可，製造、販賣或運輸鋼筆槍、瓦斯槍、麻醉槍、獵槍、
空氣槍或第4 條第1 項第1 款所定其他可發射金屬或子彈具有殺
傷力之各式槍砲者，處無期徒刑或5 年以上有期徒刑，併科新臺
幣1 千萬元以下罰金。
未經許可，轉讓、出租或出借前項所列槍枝者，處 5 年以上有期
徒刑，併科新臺幣 1 千萬元以下罰金。
意圖供自己或他人犯罪之用，而犯前二項之罪者，處無期徒刑或
 7 年以上有期徒刑，併科新臺幣 1 千萬元以下罰金。
未經許可，持有、寄藏或意圖販賣而陳列第 1 項所列槍枝者，處
 3 年以上10年以下有期徒刑，併科新臺幣700 萬元以下罰金。
槍砲彈藥刀械管制條例第12條
未經許可，製造、販賣或運輸子彈者，處 1 年以上 7 年以下有
期徒刑，併科新台幣 500 萬元以下罰金。
未經許可，轉讓、出租或出借子彈者，處 6 月以上 5 年以下有
期徒刑，併科新台幣 300 萬元以下罰金。
意圖供自己或他人犯罪之用，而犯前二項之罪者，處 3 年以上
10 年以下有期徒刑，併科新台幣 700 萬元以下罰金。
未經許可，持有、寄藏或意圖販賣而陳列子彈者，處 5 年以下有
期徒刑，併科新台幣 300 萬元以下罰金。
第 1 項至第 3 項之未遂犯罰之。
槍砲彈藥刀械管制條例第13條
未經許可，製造、販賣或運輸槍砲、彈藥之主要組成零件者，處
3年以上10年以下有期徒刑，併科新台幣7百萬元以下罰金。
未經許可，轉讓、出租或出借前項零件者，處1年以上7年以下有
期徒刑，併科新台幣5百萬元以下罰金。
意圖供自己或他人犯罪之用，而犯前二項之罪者，處5年以上有期
徒刑，併科新台幣1千萬元以下罰金。
未經許可，持有、寄藏或意圖販賣而陳列第一項所列零件者，處
6月以上5年以下有期徒刑，併科新台幣3百萬元以下罰金。
第一項至第三項之未遂犯罰之。
